Patricio ignacio Calderon Rojas

+569 4655 1438 | patricio.calderonig@gmail.com

RESUMEN PROFESIONAL

Experto QA Senior, con amplia trayectoria en las industrias, financiera, retail y consumo masivo. Ha liderado procesos de creación y ejecución de casos de prueba, tanto manuales como automatizados. También ha generado integraciones devops desde api de zephyr con los pipeline en gitlab, por medio del lenguaje Java.

Herramientas: ETL Oracle SQL y Developer, TestLink, Selenium, Postman, Jmeter, Appium, Node, Java, gitlab, Jenkins, GCP, Maven, Junit, JS, Cucumber, Docker, Siebel.

Ambientes: UNIX, BAM, OBIEE, sistema ATM

EXPERIENCIA LABORAL

Falabella

QA Automation Engineer

Ago 2021 - Dic 2023, Santiago

- Diseña e implementa la creación de Jar, que trabaja con las Apis de zephyr, logrando su automatización desde el pipeline, generando una mayor eficiencia y respondiendo a las necesidades del negocio.
- Ejecuta el nuevo formato para la creación de casos de pruebas en Zephyr, logrando la estandarización de los casos de pruebas y generando un alineamiento de la información en apt 100% del QA.
- Lidera el proceso de paso a producción de productos bancarios, logrando coordinar a distintos equipos para llevar el pase al 100% de las pruebas.
- Liderar equipo de automatización Web, logrando coordinar distintas pruebas y estandarizando el uso de Page Object, Maven, Cucumber, Jerkins y Java

Imagemaker

Consultor de Automatizacion

Nob 2020 - Ago 2021, Santiago

- Implementa robo framework para pruebas automatizadas en Scotiabank, logrando ejecutar iteraciones web como mobile en una sola ejecución, para aumentar la eficacia del procedimiento de entrega en los pasos de producción.

Tsoft

Consultor de Automatizacion

Oct 2018 - Nov 2020, Santiago

- Implementa grafana para visualizar comportamiento de servicio de proyecto para Falabella, otorgando una visión en tiempo real del comportamiento y asi generar plan de acción oportuno ante las eventuales fallas.
- Diseña y ejecuta la arquitectura de mejora continua en los procesos de automatización en Banco de Chile , generando un mejor desempeño en las pruebas y en el flujo de trabajo.
- Crea capacitación de flujo de cajas y contabilidad en Banco de Chile, desarrollando la madurez de este conocimiento en el equipo.

Sentra Software House

Ingeniero QA

Feb 2011 - Sep 2018, Santiago

- Implementa TestLink para la carga de casos de prueba, otorgando una visión de QA para el cliente.

FORMACIÓN ACADÉMICA

IP Santo Tomas, Ingeniero Informático, Egresado

2017 - 2020

INFORMACIÓN ADICIONAL

Certificación del ISTQB

2017